【裁判字號】    98,審易,861
【裁判日期】    980630
【裁判案由】    竊盜
【裁判全文】
臺灣桃園地方法院刑事判決             98年度審易字第861號
公  訴  人  臺灣桃園地方法院檢察署檢察官
被      告  甲○○
上列被告因竊盜案件，經檢察官提起公訴（98年度偵字第2713號
），本院判決如下：
    主  文
甲○○竊盜，累犯，處有期徒刑柒月。
    事  實
一、甲○○前有妨害自由、公共危險、竊盜、違反毒品危害防制
    條例等前科，其中於民國89年間，因妨害自由及公共危險案
    件，經本院以90年度交易字第441 號判決分別判處有期徒刑
    4 月、2 月，應執行有期徒刑6 月確定，於92年6 月10日易
    科罰金執行完畢。又於94年間，因竊盜案件，經本院以94年
    度桃簡字第2380號判決判處有期徒刑4 月確定，於95年9 月
    3 日縮刑期滿執行完畢。再於95年間，因施用毒品案件，經
    本院以95年度訴字第1329號判決判處有期徒刑8 月確定，嗣
    經本院以96年度聲減字第2643號裁定減為有期徒刑4 月確定
    ，於96年10月7 日縮刑期滿執行完畢（均構成累犯）。
二、詎其猶不知悔改，意圖為自己不法之所有，於97年3 月15日
    21時許至同月16日18時30分許前間某時，在桃園縣桃園市○
    ○○街41號前，見乙○○之父張添助所有由乙○○使用中之
    車牌號碼GD─1810號自用小客車停於該處，即持自備鑰匙（
    未扣案）破壞該車右前車門鑰匙孔後，侵入車內發動車輛而
    竊盜之。嗣甲○○駕駛前開贓車行經桃園市○○路、長壽路
    口遭不詳車輛追撞後，為恐其竊盜犯行遭發現，即行下車逃
    離。經警據報前往處理，於97年3 月17日16時15分，經鑑識
    人員勘察後，在車內左前門窗內側採得可資比對之指紋1 枚
    （指紋編號1） ，及於車內右前座踏墊上採得峰牌煙蒂1 支
    （煙蒂編號1） 、七星牌煙蒂2 支（煙蒂編號2） ，經送請
    內政部警政署刑事警察局比對結果，所採得之指紋及煙蒂DN
    A 與甲○○檔存右小指指紋及DNA 均相符而查獲上情。
三、案經桃園縣政府警察局桃園分局報告臺灣桃園地方法院檢察
    署檢察官偵查起訴。
    理  由
一、本案被告甲○○所犯之罪係屬刑事訴訟法第376 條第2 款之
    刑法第320 條第1 項竊盜罪，其於準備程序中就被訴事實為
    有罪之陳述，爰依刑事訴訟法第284 條之1 規定獨任進行審
    判程序。
二、本件認定事實所引用之證據方法（詳下述及者，包含人證、
    書證、物證等），並無證據證明係公務員違背法定程序所取
    得，檢察官、被告於審判期日對本院提示之卷證均陳明沒意
    見，而未提出證據能力方面之爭執，且卷內之文書證據，亦
    無刑事訴訟法第159 條之4 之顯有不可信之情況或其他不得
    作為證據之情形，本院審酌引為證據亦為適當，是依刑事訴
    訟法第159 條之1 第2 項、第159 條之4 、之5 等規定，下
    述認定事實所引用之證據方法均有證據能力，合先敘明。
三、上揭犯罪事實，業據被告於本院準備程序及審理時自白不諱
    ，核與證人即被害人乙○○於警詢之證述情節相符，並有桃
    園縣政府警察局桃園分局青溪派出所陳報單、受理各類案件
    紀錄表、失車唯讀案件基本資料、桃園縣政府警察局桃園分
    局刑案現場勘察紀錄表、刑案現場勘察報告暨採證照片、內
    政部警政署刑事警察局97年12月29日刑醫字第0970183942號
    鑑驗書、桃園縣政府警察局97年4 月29日桃警鑑字第097005
    4 929 號函及所附刑事警察局指紋鑑定書各1 份附卷可稽，
    足認被告之自白與事實相符，堪以採信。本件事證明確，被
    告犯行堪以認定，應依法論科。
四、核被告所為，係犯刑法第320 條第1 項之竊盜罪。被告前曾
    受有如事實欄所述之犯罪科刑及執行情形，有臺灣高等法院
    被告前案紀錄表1 份在卷可憑，其受有期徒刑之執行完畢後
    ，5 年以內故意再犯本件有期徒刑以上之罪，為累犯，應依
    刑法第47條第1 項之規定加重其刑。爰審酌被告素行不佳，
    有多次竊盜犯行，正值壯年，猶不思正途，竟竊取他人所有
    之財物，所為非是，及其犯罪動機、目的、手段，生活狀況
    、智識程度、被竊財物之價值，犯罪所生之損害，惟念其犯
    罪後坦承犯行，態度尚稱良好等一切情狀，量處如主文所示
    之刑，以示懲儆。至被告行竊所用之鑰匙1 支，既未扣案，
    被告復於本院審理時供稱業已丟棄等情，為免將來執行之困
    難，爰不宣告沒收。
據上論斷，依刑事訴訟法第284 條之1 、第299 條第1 項前段，
刑法第320 條第1 項、第47條第1 項，刑法施行法第1 條之1 第
1 項、第2 項前段，判決如主文。
本案經檢察官柯博齡到庭執行職務。
中    華    民    國    98    年    6     月    30    日
                      刑事庭  法  官  徐  培  元
以上正本證明與原本無異。
如不服本判決應於收受判決後10日內向本院提出上訴書狀，並應
敘述具體理由。其未敘述上訴理由者，應於上訴期間屆滿後20日
內向本院補提理由書 (均須按他造當事人之人數附繕本)「 切勿
逕送上級法院」。
                              書記官  張  筆  隆
中    華    民    國    98    年    6     月    30    日
附論罪科刑依據之法條：
中華民國刑法第320條第1項：
意圖為自己或第三人不法之所有，而竊取他人之動產者，為竊盜
罪，處5 年以下有期徒刑、拘役或五百元以下罰金。


司法院資訊處製作；財團法人民間司法改革基金會備份。
